臺灣基隆地方法院刑事判決
  111年度訴字第141號
公  訴  人  臺灣基隆地方檢察署檢察官
被      告  闕和榮


選任辯護人  簡銘昱律師（法律扶助律師）
上列被告因違反毒品危害防制條例案件，經檢察官提起公訴（11
1年度偵字第1075號、第1733號），本院判決如下：
    主  文
闕和榮犯如附表罪名及宣告刑欄所示之罪，各處如附表罪名及宣
告刑欄所示之刑，並分別諭知如附表沒收欄所示之沒收。應執行
有期徒刑伍年。
    事  實
一、闕和榮明知甲基安非他命係毒品危害防制條例第2條第2項第
    2款所列管之第二級毒品，不得非法販賣及持有，竟分別基
    於販賣第二級毒品甲基安非他命以營利之犯意，以其所有之
    門號0000000000號行動電話作為聯絡工具，分別於附表所示
    之時、地，各以附表所示之數量、金額及方式，販賣第二級
    毒品甲基安非他命予詹錫棟、吳威平、謝福財共12次以牟利
    。嗣因員警就闕和榮所有之上開行動電話門號聲請法院核發
    通訊監察書，依法實施通訊監察，並持本院核發之搜索票，
    於民國111年1月18日上午9時許，在闕和榮址設基隆市○○區○
    ○街00號之住處執行搜索，並扣得其所有用以聯繫本案附表
    編號4、5、9、12所示販賣第二級毒品事宜所用之行動電話1
    支（現搭配門號0000000000號），而循線查悉上情。
二、案經基隆市警察局第三分局報告臺灣基隆地方檢察署檢察官
    偵查起訴。
    理  由
壹、程序方面：
    本案據以認定被告闕和榮犯罪之供述證據，公訴人、被告及
    辯護人在本院審理時均未爭執其證據能力，復經本院審酌認
    該等證據之作成無違法、不當或顯不可信之情況，而非供述
    證據亦非公務員違背法定程序所取得，依刑事訴訟法第159
    條之5第2項、第158條之4規定反面解釋，均有證據能力，合
    先敘明。
貳、實體方面：
一、上揭事實，業據被告於警詢、偵訊及本院審理時坦承不諱（
    詳本院卷第102頁、第148頁、第160頁，附表證據及出處欄
    ），核與證人詹錫棟、吳威平、謝福財警詢及偵訊時證述之
    情節大致相符（詳附表證據及出處欄），復有本院111年聲
    搜字第29號搜索票、通訊監察書、相關通訊監察譯文、基隆
    市警察局第三分局搜索扣押筆錄暨扣押物品目錄表、監視錄
    影器翻拍照片、行動電話翻拍照片等附卷可憑（詳附表證據
    及出處欄，臺灣基隆地方檢察署111年度偵字第1075號卷第2
    29頁至第255頁、第265頁至第271頁），此外，尚有其持用
    之上揭行動電話1支（現搭配門號0000000000號）扣案可佐
    。上開證據已足補強前揭證人指證內容之真實性，且可佐證
    被告前開出於任意性之自白與事實相符。
二、按我國查緝販賣毒品，一向執法甚嚴，對於販賣毒品者尤科
    以重度刑責，又販賣毒品既係違法行為，當非可公然為之，
    亦無公定價格，且容易分裝並增減份量，而每次買賣之價量
    ，可能隨時依雙方關係深淺、資力、需求量及對行情之認知
    、來源是否充裕、購買者被查獲時供述購買對象之可能風險
    之評估等情形，而異其標準，非可一概而論；販賣之利得，
    除被告坦承犯行或價量俱臻明確外，委難察得實情，販賣之
    人從價差或量差中牟利之方式雖異，其意圖營利之販賣行為
    則同一。兼以毒品通常量微價高，販賣者確有暴利可圖，茍
    非意圖販賣營利，一般人焉有可能甘冒重度刑責而販賣毒品
    。又販賣毒品者，其主觀上須有營利之意圖，且客觀上有販
    賣之行為，即足構成，至於實際上是否已經獲利，則非所問
    。經查，被告為智識正常之成年人，其與上揭販賣對象既非
    至親或摯友關係，苟無利益可圖，被告當無甘冒重罪風險，
    無償親自送交毒品之理，故被告主觀上均係基於營利之販賣
    意圖而為前揭毒品交易行為，應堪認定。
三、綜上所述，本案事證明確，被告犯行均堪認定，應予依法論
    科。
四、論罪科刑：
  ㈠按甲基安非他命係毒品危害防制條例第2條第2項第2款所列管
    之第二級毒品，不得非法販賣及持有。核被告如附表所為，
    均係犯毒品危害防制條例第4條第2項之販賣第二級毒品罪（
    共12罪）。被告販賣第二級毒品前持有第二級毒品甲基安非
    他命之低度行為，各為販賣第二級毒品之高度行為所吸收，
    均不另論罪。
  ㈡被告所犯上開12罪，犯意各別，行為互殊，應予分論併罰。
  ㈢刑之減輕：
  ⒈被告於偵查及審判中均自白如附表所示販賣第二級毒品犯行
    ，已如前述，爰均依毒品危害防制條例第17條第2項規定減
    輕其刑。
  ⒉次按刑之量定，為求個案裁判之妥當性，法律固賦予法院裁
    量權，但此項裁量權之行使，除應依刑法第57條規定，審酌
    行為人及其行為等一切情狀，為整體之評價，並應顧及比例
    原則與平等原則，使罪刑均衡，輕重得宜，以契合社會之法
    律感情。又刑法第59條規定犯罪之情狀可憫恕者，得酌量減
    輕其刑，其所謂「犯罪之情狀」，與同法第57條規定科刑時
    應審酌之一切情狀，並非有截然不同之領域，於裁判上酌減
    其刑時，應就犯罪一切情狀（包括第57條所列舉之10款事項
    ），予以全盤考量，審酌其犯罪有無可憫恕之事由（即有無
    特殊之原因與環境，在客觀上足以引起一般同情，以及宣告
    法定最低度刑，是否猶嫌過重等等），以為判斷（最高法院
    95年度台上字第6157號判決意旨參照）。毒品危害防制條例
    第4條第2項，其法定本刑為「無期徒刑或10年以上有期徒刑
    ，得併科新臺幣1,500萬元以下罰金」，刑度可謂重大。然
    同為販賣第二級毒品之人，其原因動機不一，犯罪情節未必
    盡同，或有大盤毒梟者，亦有中、小盤之分，甚或僅止於吸
    毒者友儕間為求互通有無之有償轉讓者亦有之，其販賣行為
    所造成危害社會之程度自屬有異，法律科處此類犯罪，所設
    之法定最低本刑卻同為「無期徒刑或10年以上有期徒刑，得
    併科新臺幣1,500萬元以下罰金」，不可謂不重。於此情形
    ，自非不可依客觀之犯行與主觀之惡性二者加以考量其情狀
    ，是否有可憫恕之處，適用刑法第59條之規定酌量減輕其刑
    ，期使個案裁判之量刑，能斟酌至當，符合比例原則。經查
    ，被告如附表所示販賣甲基安非他命予他人之次數雖有12次
    ，然其販賣對象僅有3人，各次販賣之數量亦均僅得供施用
    數次，較諸販毒集團尚屬零星小額，其販賣數量及販賣所得
    金額均非鉅額，且被告僅係單純販賣毒品，並無施用強暴、
    脅迫之不法手段，以其情節而論，其惡性尚不如專以販賣第
    二級毒品維生之販毒集團重大。其既非販賣第二級毒品之大
    盤或中盤商，則其販賣第二級毒品之行為尚未造成無可彌補
    之鉅大危害。觀諸其販賣第二級毒品行為造成社會整體侵害
    之程度尚非鉅大，而所犯之各次販賣第二級毒品罪，雖皆依
    毒品危害防制條例第17條第2項規定減輕其刑，然減刑後之
    最輕法定本刑仍嫌過重，衡其犯罪情狀在客觀上顯非不可憫
    恕，本院依其客觀之犯行與主觀之惡性二者加以考量其犯罪
    情狀，就其各次販賣第二級毒品之犯行，爰依刑法第59條之
    規定，均予以酌量減輕其刑度，並遞減之。
  ⒊毒品危害防制條例第17條第1項規定：「犯第4條至第8條、第
    10條或第11條之罪，供出毒品來源，因而查獲其他正犯或共
    犯者，減輕或免除其刑。」旨在鼓勵毒品下游者具體供出其
    上游供應人，俾進一步擴大查緝績效，揪出其他正犯或共犯
    ，以確實防制毒品泛濫或更為擴散。所謂「供出毒品來源，
    因而查獲」，係指被告翔實供出毒品來源之具體事證，因而
    使有偵查（或調查）犯罪職權之公務員知悉而對之發動偵查
    （或調查），並因而查獲者而言。而其中所言「查獲」，除
    指查獲該其他正犯或共犯外，並兼及被告所指其毒品來源其
    事。另所稱「毒品來源」，係指被告持有供己犯同條項所列
    各罪之毒品來源之謂，是倘犯販賣毒品罪，自須供出本案所
    販賣毒品之來源，始足當之，因之，所謂「供出毒品來源，
    因而查獲」，必以被告所稱其本案所販賣之毒品來源與嗣後
    查獲之其他正犯或共犯間具有關聯性，始稱充足。倘被告販
    賣毒品之犯罪時間，在時序上較早於該正犯或共犯供應毒品
    之時間，即令該正犯或共犯確因被告之供出而被查獲，仍不
    符上開應減輕或免刑之規定。經查，被告固供稱其如附表所
    示販售予他人之甲基安非他命均係向李宗坤購得等語（見本
    院卷第160頁），惟被告與李宗坤實際交易時間不詳，且被
    告未有其他積極事證可提供警方調查，現員警亦尚未依被告
    之供述查獲李宗坤等情，有基隆市警察局第三分局111年6月
    15日基警三分偵字第1110306525號函暨所附職務報告1份在
    卷足憑（見本院卷第121頁至第123頁）。揆諸上揭說明，本
    件尚難認定業因被告之供述而查獲其本案販賣毒品之來源，
    無從依毒品危害防制條例第17條第1項規定減輕其刑，附此
    敘明。
  ㈣爰以行為人之責任為基礎，審酌毒品造成諸多社會問題，並
    危害國民之身心健康，被告為圖賺取不法利益，竟販賣甲基
    安非他命予他人，致使毒害蔓延，本應予以重懲，惟念被告
    於偵查及本院審理時坦承犯行，犯後態度尚佳，兼衡其素行
    、犯罪之動機、目的、手段，暨其國小畢業之教育程度、業
    工且家境勉持之生活狀況（見同署111年度偵字第1733號卷
    第17頁被告警詢筆錄受詢問人欄），及販賣第二級毒品之次
    數、數量、金額等一切情狀，分別量處如附表所示之刑，並
    綜合考量刑罰邊際效應隨刑期而遞減及被告所生痛苦程度隨
    刑期而遞增之情形、被告之人格與復歸社會之可能性、數罪
    侵害法益之異同、對侵害法益之加重效應及時間、空間之密
    接程度、輕重罪間刑罰體系之平衡，酌定其應執行刑如主文
    所示，以示懲儆。至辯護人固請求本院諭知緩刑，惟被告本
    案所犯各罪均受逾2年有期徒刑之宣告，未合於刑法第74條
    第1項所定之緩刑要件，本院自無從依上揭規定諭知緩刑，
    併此敘明。
五、沒收：
  ㈠扣案之行動電話1支（現搭配門號0000000000號）係供被告犯
    如附表編號4、5、9、12所示犯行所用之物，爰不問屬於被
    告與否，依毒品危害防制條例第19條第1項規定宣告沒收（
    不含門號0000000000號之SIM卡1張）。
  ㈡未扣案之門號0000000000號行動電話1支（含SIM卡1張）係供
    被告如附表編號1、2、3、6、7、8、10、11所示犯行所用之
    物，爰不問屬於被告與否，依毒品危害防制條例第19條第1
    項及刑法第38條第4項之規定宣告沒收，併諭知於全部或一
    部不能沒收或不宜執行沒收時，追徵其價額。
  ㈢被告如附表所示之各次販賣毒品犯行，犯罪所得均未扣案，
    爰依刑法第38條之1第1項前段及第3項規定宣告沒收，併諭
    知於全部或一部不能沒收或不宜執行沒收時，追徵其價額。
  ㈣至本案其餘扣案物，經核均與本案無涉，爰不予宣告沒收，
    附此敘明。
據上論斷，應依刑事訴訟法第299條第1項前段，判決如主文。
本案經檢察官陳虹如提起公訴，檢察官林明志到庭執行職務。
中　　華　　民　　國　　111 　年　　7 　　月　　28　　日
                  刑事第四庭審判長法  官    齊  潔
                                  法  官    李辛茹
                                  法  官    謝昀芳
以上正本證明與原本無異。
如不服本判決，應於收受判決後20日內向本院提出上訴書狀，並
應敘述具體理由。其未敘述上訴理由者，應於上訴期間屆滿後20
日內向本院補提理由書（均須按他造當事人之人數附繕本）。「
切勿逕送上級法院」。
中　　華　　民　　國　　111 　年　　7 　　月　　28　　日
                                  書記官    陳維仁
附錄本案論罪科刑法條：
毒品危害防制條例第4條
製造、運輸、販賣第一級毒品者，處死刑或無期徒刑；處無期徒
刑者，得併科新臺幣 3 千萬元以下罰金。
製造、運輸、販賣第二級毒品者，處無期徒刑或 10 年以上有期
徒刑，得併科新臺幣 1 千 5 百萬元以下罰金。
製造、運輸、販賣第三級毒品者，處 7 年以上有期徒刑，得併
科新臺幣 1 千萬元以下罰金。
製造、運輸、販賣第四級毒品者，處 5 年以上 12 年以下有期
徒刑，得併科新臺幣 5 百萬元以下罰金。
製造、運輸、販賣專供製造或施用毒品之器具者，處 1 年以上
7 年以下有期徒刑，得併科新臺幣 1 百 50 萬元以下罰金。
前五項之未遂犯罰之。
附表：
編號 販賣對象 販賣時間  販賣地點      犯罪事實     （新台幣）  販賣毒品種類、數量及金額（新台幣） 證據及出處 罪名及宣告刑 沒收 1 （即起訴書附表編號1 ）  詹錫棟 110年9月11日下午5時49分許 詹錫棟址設基隆市○○區○○路00○0號之住處前工地 詹錫棟以門號0000000000號行動電話與闕和榮所有之門號0000000000號行動電話聯繫，約定於左列時、地為右列種類、數量及金額之毒品交易，再由闕和榮依約於左列時、地交付右列毒品予詹錫棟，並向詹錫棟收取右列對價。 販賣第二級毒品甲基安非他命（重量約1公克），金額1,000元（已付訖）。 ⒈被告闕和榮111年1月18日警詢筆錄（臺灣基隆地方檢察署111年度偵字第1733號卷第20頁至第22頁）、111年1月18日偵訊筆錄（同署111年度偵字第1075號卷第410頁至第411頁） ⒉證人詹錫棟111年1月18日第1次警詢筆錄（同署111年度偵字第1733號卷第62頁至第64頁）、111年1月18日偵訊筆錄（同署111年度偵字第1075號卷第397頁） ⒊通訊監察譯文（同署111年度偵字第1075號卷第373頁、第87頁、第359頁、偵字第1733號卷第89頁） ⒋監視錄影器翻拍照片4張（同署111年度偵字第1075號卷第375頁、第88頁、第360頁、偵字第1733號卷第90頁） 闕和榮販賣第二級毒品，處有期徒刑貳年柒月。 未扣案之門號○○○○○○○○○○號行動電話壹支（含SIM卡壹張）、犯罪所得新臺幣壹仟元均沒收，於全部或一部不能沒收或不宜執行沒收時，追徵其價額。 2 （即起訴書附表編號2 ）  詹錫棟 110年9月15日下午4時46分許 詹錫棟址設基隆市○○區○○路00○0號之住處前工地 詹錫棟以門號0000000000號行動電話與闕和榮所有之門號0000000000號行動電話聯繫，約定於左列時、地為右列種類、數量及金額之毒品交易，再由闕和榮依約於左列時、地交付右列毒品予詹錫棟，並向詹錫棟收取右列對價。 販賣第二級毒品甲基安非他命（重量約1公克），金額1,000元（已付訖）。 ⒈被告闕和榮111年1月18日警詢筆錄（臺灣基隆地方檢察署111年度偵字第1733號卷第22頁至第23頁）、111年1月18日偵訊筆錄（同署111年度偵字第1075號卷第411頁） ⒉證人詹錫棟111年1月18日第2次警詢筆錄（同署111年度偵字第1075號卷第76頁至第78頁）、111年1月18日偵訊筆錄（同署111年度偵字第1075號卷第397頁至第398頁） ⒊通訊監察譯文（同署111年度偵字第1075號卷第377頁、第89頁、第361頁、偵字第1733號卷第91頁） ⒋監視錄影器翻拍照片4張（同署111年度偵字第1075號卷第379頁、第90頁、第362頁、偵字第1733號卷第92頁） 闕和榮販賣第二級毒品，處有期徒刑貳年柒月。 未扣案之門號○○○○○○○○○○號行動電話壹支（含SIM卡壹張）、犯罪所得新臺幣壹仟元均沒收，於全部或一部不能沒收或不宜執行沒收時，追徵其價額。 3（即起訴書附表編號3 ）  詹錫棟 110年10月5日晚間7時24分許 詹錫棟址設基隆市○○區○○路00○0號之住處前外斜坡短橋 詹錫棟以門號0000000000號行動電話與闕和榮所有之門號0000000000號行動電話聯繫，約定於左列時、地為右列種類、數量及金額之毒品交易，再由闕和榮依約於左列時、地交付右列毒品予詹錫棟，並向詹錫棟收取右列對價。 販賣第二級毒品甲基安非他命（重量約1公克），金額1,000元（已付訖）。 ⒈被告闕和榮111年1月18日警詢筆錄（臺灣基隆地方檢察署111年度偵字第1733號卷第24頁至第25頁）、111年1月18日偵訊筆錄（同署111年度偵字第1075號卷第411頁） ⒉證人詹錫棟111年1月18日第2次警詢筆錄（同署111年度偵字第1075號卷第79頁至第81頁）、111年1月18日偵訊筆錄（同署111年度偵字第1075號卷第398頁） ⒊通訊監察譯文（同署111年度偵字第1075號卷第385頁、第93頁、第365頁、偵字第1733號卷第95頁） ⒋監視錄影器翻拍照片3張（同署111年度偵字第1075號卷第385頁、第93頁、第365頁、偵字第1733號卷第95頁） 闕和榮販賣第二級毒品，處有期徒刑貳年柒月。 未扣案之門號○○○○○○○○○○號行動電話壹支（含SIM卡壹張）、犯罪所得新臺幣壹仟元均沒收，於全部或一部不能沒收或不宜執行沒收時，追徵其價額。 4（即起訴書附表編號4 ）  詹錫棟 111年1月2日晚間10時20分許 詹錫棟址設基隆市○○區○○路00○0號之住處前外斜坡短橋 詹錫棟以門號0000000000號行動電話與闕和榮所有之門號0000000000號行動電話聯繫，約定於左列時、地為右列種類、數量及金額之毒品交易，再由闕和榮依約於左列時、地交付右列毒品予詹錫棟，並向詹錫棟收取右列對價。 販賣第二級毒品甲基安非他命（重量約1公克），金額1,000元（已付訖）。 ⒈被告闕和榮111年1月18日警詢筆錄（臺灣基隆地方檢察署111年度偵字第1733號卷第27頁至第29頁）、111年1月18日偵訊筆錄（同署111年度偵字第1075號卷第411頁至第412頁） ⒉證人詹錫棟111年1月18日第2次警詢筆錄（同署111年度偵字第1075號卷第83頁至第86頁）、111年1月18日偵訊筆錄（同署111年度偵字第1075號卷第398頁至第399頁） ⒊通訊監察譯文（同署111年度偵字第1075號卷第391頁至第393頁、第96頁至第97頁、第368頁至第369頁、偵字第1733號卷第98頁至第99頁） ⒋監視錄影器翻拍照片4張（同署111年度偵字第1075號卷第393頁、第97頁、第369頁、偵字第1733號卷第99頁） 闕和榮販賣第二級毒品，處有期徒刑貳年柒月。 扣案之行動電話壹支（現搭配門號○○○○○○○○○○號，不含此SIM卡）沒收之；未扣案之犯罪所得新臺幣壹仟元沒收，於全部或一部不能沒收或不宜執行沒收時，追徵其價額。 5（即起訴書附表編號5 ）  詹錫棟 111年1月12日下午2時30分許 詹錫棟址設基隆市○○區○○路00○0號之住處前外斜坡短橋 詹錫棟以門號0000000000號行動電話與闕和榮所有之門號0000000000號行動電話聯繫，約定於左列時、地為右列種類、數量及金額之毒品交易，再由闕和榮依約於左列時、地交付右列毒品予詹錫棟，並向詹錫棟收取右列對價。 販賣第二級毒品甲基安非他命（重量約1公克），金額1,000元（已付訖）。 ⒈被告闕和榮111年1月18日警詢筆錄（臺灣基隆地方檢察署111年度偵字第1733號卷第29頁至第31頁）、111年1月18日偵訊筆錄（同署111年度偵字第1075號卷第412頁） ⒉證人詹錫棟111年1月18日第1次警詢筆錄（同署111年度偵字第1733號卷第65頁至第66頁）、111年1月18日偵訊筆錄（同署111年度偵字第1075號卷第399頁） ⒊通訊監察譯文（同署111年度偵字第1733號卷第29頁至第30頁、偵字第1075號卷第27頁至第28頁） ⒋證人詹錫棟持用之門號0000000000號行動電話介面中111年1月11日至111年1月12日與被告闕和榮持用之門號0000000000號之通話紀錄翻拍照片2張（同署111年度偵字第1733號卷第101頁、偵字第1075號卷第99頁、第371頁） 闕和榮販賣第二級毒品，處有期徒刑貳年柒月。 扣案之行動電話壹支（現搭配門號○○○○○○○○○○號，不含此SIM卡）沒收之；未扣案之犯罪所得新臺幣壹仟元沒收，於全部或一部不能沒收或不宜執行沒收時，追徵其價額。 6（即起訴書附表編號6 ）  吳威平 110年9月14日晚間9時22分許 闕和榮址設基隆市○○區○○街00號之住處附近 吳威平以門號0000000000號行動電話與闕和榮所有之門號0000000000號行動電話聯繫，約定於左列時、地為右列種類、數量及金額之毒品交易，再由闕和榮依約於左列時、地交付右列毒品予吳威平，並向吳威平收取右列對價。 販賣第二級毒品甲基安非他命（重量約1公克），金額3,000元（已付訖）。 ⒈被告闕和榮111年1月18日警詢筆錄（臺灣基隆地方檢察署111年度偵字第1733號卷第31頁至第32頁）、111年1月18日偵訊筆錄（同署111年度偵字第1075號卷第412頁） ⒉證人吳威平111年1月18日警詢筆錄（同署111年度偵字第1075號卷第124頁）、111年1月18日偵訊筆錄（同署111年度偵字第1075號卷第317頁） ⒊通訊監察譯文（同署111年度偵字第1075號卷第299頁、第137頁、偵字第1733號卷第127頁） ⒋監視錄影器翻拍照片8張（同署111年度偵字第1075號卷第299頁至第301頁、第137頁至第138頁、偵字第1733號卷第127頁至第128頁） 闕和榮販賣第二級毒品，處有期徒刑貳年柒月。 未扣案之門號○○○○○○○○○○號行動電話壹支（含SIM卡壹張）、犯罪所得新臺幣參仟元均沒收，於全部或一部不能沒收或不宜執行沒收時，追徵其價額。 7（即起訴書附表編號7 ）  吳威平 110年9月16日晚間8時25分許 闕和榮址設基隆市○○區○○街00號之住處附近 吳威平以門號0000000000號行動電話與闕和榮所有之門號0000000000號行動電話聯繫，約定於左列時、地為右列種類、數量及金額之毒品交易，再由闕和榮依約於左列時、地交付右列毒品予吳威平，並向吳威平收取右列對價。 販賣第二級毒品甲基安非他命（重量約1公克），金額3,000元（已付訖）。 ⒈被告闕和榮111年1月18日警詢筆錄（臺灣基隆地方檢察署111年度偵字第1733號卷第32頁至第33頁）、111年1月18日偵訊筆錄（同署111年度偵字第1075號卷第413頁） ⒉證人吳威平111年1月18日警詢筆錄（同署111年度偵字第1075號卷第124頁至第125頁）、111年1月18日偵訊筆錄（同署111年度偵字第1075號卷第317頁至第318頁） ⒊通訊監察譯文（同署111年度偵字第1075號卷第303頁、第139頁、偵字第1733號卷第129頁） ⒋監視錄影器翻拍照片4張（同署111年度偵字第1075號卷第303頁、第139頁、偵字第1733號卷第129頁） 闕和榮販賣第二級毒品，處有期徒刑貳年柒月。 未扣案之門號○○○○○○○○○○號行動電話壹支（含SIM卡壹張）、犯罪所得新臺幣參仟元均沒收，於全部或一部不能沒收或不宜執行沒收時，追徵其價額。 8（即起訴書附表編號8 ）  吳威平 110年10月7日下午3時1分許 闕和榮址設基隆市○○區○○街00號之住處附近 吳威平以門號0000000000號行動電話與闕和榮所有之門號0000000000號行動電話聯繫，約定於左列時、地為右列種類、數量及金額之毒品交易，再由闕和榮依約於左列時、地交付右列毒品予吳威平，並向吳威平收取右列對價。 販賣第二級毒品甲基安非他命（重量約1公克），金額3,000元（已付訖）。 ⒈被告闕和榮111年1月18日警詢筆錄（臺灣基隆地方檢察署111年度偵字第1733號卷第33頁至第34頁）、111年1月18日偵訊筆錄（同署111年度偵字第1075號卷第413頁） ⒉證人吳威平111年1月18日警詢筆錄（同署111年度偵字第1075號卷第124頁至第125頁）、111年1月18日偵訊筆錄（同署111年度偵字第1075號卷第318頁） ⒊通訊監察譯文（同署111年度偵字第1075號卷第305頁、第140頁、偵字第1733號卷第130頁） ⒋監視錄影器翻拍照片8張（同署111年度偵字第1075號卷第307頁至第309頁、第141頁至第142頁、偵字第1733號卷第131頁至第132頁） 闕和榮販賣第二級毒品，處有期徒刑貳年柒月。 未扣案之門號○○○○○○○○○○號行動電話壹支（含SIM卡壹張）、犯罪所得新臺幣參仟元均沒收，於全部或一部不能沒收或不宜執行沒收時，追徵其價額。 9（即起訴書附表編號9 ）  吳威平 111年1月7日晚間7時33分許 闕和榮址設基隆市○○區○○街00號之住處附近 吳威平以門號0000000000號行動電話與闕和榮所有之門號0000000000號行動電話聯繫，約定於左列時、地為右列種類、數量及金額之毒品交易，再由闕和榮依約於左列時、地交付右列毒品予吳威平，並向吳威平收取右列對價。 販賣第二級毒品甲基安非他命（重量約1公克），金額3,000元（已付訖）。 ⒈被告闕和榮111年1月18日警詢筆錄（臺灣基隆地方檢察署111年度偵字第1733號卷第35頁至第36頁）、111年1月18日偵訊筆錄（同署111年度偵字第1075號卷第413頁至第414頁） ⒉證人吳威平111年1月18日警詢筆錄（同署111年度偵字第1075號卷第126頁）、111年1月18日偵訊筆錄（同署111年度偵字第1075號卷第318頁至第319頁） ⒊通訊監察譯文（同署111年度偵字第1075號卷第313頁、第144頁、偵字第1733號卷第134頁） ⒋監視錄影器翻拍照片4張（同署111年度偵字第1075號卷第313頁、第144頁、偵字第1733號卷第134頁） 闕和榮販賣第二級毒品，處有期徒刑貳年柒月。 扣案之行動電話壹支（現搭配門號○○○○○○○○○○號，不含此SIM卡）沒收之；未扣案之犯罪所得新臺幣參仟元沒收，於全部或一部不能沒收或不宜執行沒收時，追徵其價額。 10（即起訴書附表編號10 ）  謝福財 110年10月5日晚間7時30分許（起訴書誤載為20時許） 闕和榮址設基隆市○○區○○街00號之住處 謝福財以門號0000000000號行動電話與闕和榮所有之門號0000000000號行動電話聯繫，約定於左列時、地為右列種類、數量及金額之毒品交易，再由闕和榮依約於左列時、地交付右列毒品予謝福財，並向謝福財收取右列對價。 販賣第二級毒品甲基安非他命（重量約1公克），金額2,000元（已付訖）。 ⒈被告闕和榮111年1月18日警詢筆錄（臺灣基隆地方檢察署111年度偵字第1733號卷第36頁至第38頁）、111年1月18日偵訊筆錄（同署111年度偵字第1075號卷第413頁至第414頁） ⒉證人謝福財111年1月18日警詢筆錄（同署111年度偵字第1075號卷第158頁至第160頁）、111年1月18日偵訊筆錄（同署111年度偵字第1075號卷第353頁） ⒊通訊監察譯文（同署111年度偵字第1075號卷第323頁、第175頁、偵字第1733號卷第165頁） ⒋監視錄影器翻拍照片8張（同署111年度偵字第1075號卷第325頁至第327頁、第177頁至第179頁、偵字第1733號卷第167頁至第169頁） 闕和榮販賣第二級毒品，處有期徒刑貳年柒月。 未扣案之門號○○○○○○○○○○號行動電話壹支（含SIM卡壹張）、犯罪所得新臺幣貳仟元均沒收，於全部或一部不能沒收或不宜執行沒收時，追徵其價額。 11（即起訴書附表編號11 ）  謝福財 110年12月27日上午11時50分許 闕和榮址設基隆市○○區○○街00號之住處 謝福財以門號0000000000號行動電話與闕和榮所有之門號0000000000號行動電話聯繫，約定於左列時、地為右列種類、數量及金額之毒品交易，再由闕和榮依約於左列時、地交付右列毒品予謝福財，並向謝福財收取右列對價。 販賣第二級毒品甲基安非他命（重量約0.6公克），金額2,000元（已付訖）。 ⒈被告闕和榮111年1月18日警詢筆錄（臺灣基隆地方檢察署111年度偵字第1733號卷第39頁至第40頁）、111年1月18日偵訊筆錄（同署111年度偵字第1075號卷第414頁） ⒉證人謝福財111年1月18日警詢筆錄（同署111年度偵字第1075號卷第162頁至第164頁）、111年1月18日偵訊筆錄（同署111年度偵字第1075號卷第354頁） ⒊通訊監察譯文（同署111年度偵字第1075號卷第331頁、第183頁、偵字第1733號卷第173頁） ⒋監視錄影器翻拍照片6張（同署111年度偵字第1075號卷第331頁至第333頁、第183頁至第185頁、偵字第1733號卷第173頁至第175頁） 闕和榮販賣第二級毒品，處有期徒刑貳年柒月。 未扣案之門號○○○○○○○○○○號行動電話壹支（含SIM卡壹張）、犯罪所得新臺幣貳仟元均沒收，於全部或一部不能沒收或不宜執行沒收時，追徵其價額。 12（即起訴書附表編號12 ）  謝福財 111年1月16日晚間9時5分許 闕和榮址設基隆市○○區○○街00號之住處 謝福財以門號0000000000號行動電話與闕和榮所有之門號0000000000號行動電話聯繫，約定於左列時、地為右列種類、數量及金額之毒品交易，再由闕和榮依約於左列時、地交付右列毒品予謝福財，並向謝福財收取右列對價。 販賣第二級毒品甲基安非他命（重量約0.7公克），金額2,000元（已付訖）。 ⒈被告闕和榮111年1月18日警詢筆錄（臺灣基隆地方檢察署111年度偵字第1733號卷第41頁至第42頁）、111年1月18日偵訊筆錄（同署111年度偵字第1075號卷第414頁） ⒉證人謝福財111年1月18日警詢筆錄（同署111年度偵字第1075號卷第156頁至第157頁）、111年1月18日偵訊筆錄（同署111年度偵字第1075號卷第354頁至第355頁） ⒊通訊監察譯文（同署111年度偵字第1075號卷第339頁、第343頁） ⒋監視錄影器翻拍照片3張（同署111年度偵字第1075號卷第339頁至第341頁上半部、第343頁至第345頁上半部） ⒌證人謝福財持用之門號0000000000號行動電話介面中與被告闕和榮持用之門號0000000000號之通話紀錄翻拍照片4張（同署111年度偵字第1075號卷第211頁至第214頁） 闕和榮販賣第二級毒品，處有期徒刑貳年柒月。 扣案之行動電話壹支（現搭配門號○○○○○○○○○○號，不含此SIM卡）沒收之；未扣案之犯罪所得新臺幣貳仟元沒收，於全部或一部不能沒收或不宜執行沒收時，追徵其價額。